# Carlos da Silva Zampieri

Rua Willy A. Jacob, 165 - Costa e Silva Fone: (47) 999 943 714 – 984 480 258 Brasileiro, 47 anos, casado, 01 filho. Joinville - SC - CEP 89220-720 e-mail: <a href="mailto:carloszampieri@hotmail.com">carloszampieri@hotmail.com</a>



### Objetivo:

# Atuar na MANUTENÇÃO/PLANEJAMENTO ELÉTRICO / MECÂNICO e INSTRUMENTAÇÃO

#### Sumário:

M21.

Vinte anos de experiência de manutenção e instalação na área de instrumentação eletrônica, eletroeletrônica, eletropneumática e hidráulica voltada ao controle de processos industriais dos seguimentos papeleiro, plástico e fundição.

Oito anos de experiência na área de telecomunicações (dados, telefonia, segurança).

Em todas as empresas que trabalhei participei ativamente nos projetos de 5S, TPM, Qualidade, Ambiental, Cipa; visando sempre a melhoria nos procedimentos, processos, eficiência de produção.

Registro em 13/07/2001 no CREA nº SC0000569660. (Registro Nacional 250093089-0).

Posso ser enquadrado como PcD (sem limitações, restrições ou adequações) - CID-10: M87, M16,

## Formação Acadêmica:

- Tecnólogo em Manutenção Industrial Formado em 2008 pela SOCIESC / IST Joinville SC
- Técnico em Eletrônica Formado em 1990 pela UNIPLAC / CENF Lages SC

# Cursos de Especialização:

- \_ NR-5; NR-10; NR-12; NR-33; NR-35;
- \_ Variação de Velocidade Inversores de Freqüência e Servoacionamentos WEG;
- \_ Automação de Processos Industriais CLP's WEG;
- \_ Comando e Proteção WEG;
- Programação de CLP-5 Manutenção Logix 5 Allen-Bradley Rockwell Automation;
- Programação e Manutenção Avançada do Sistema I/A FOXBORO;
- Confirmação Metrológica Aplicada a Norma ISO 9000 POOL System;
- \_ Procedimentos Gerais de Operação Instrumentação;
- \_ Hidráulica Básica SENAI;
- \_ SDH's MARCONI e ALCATEL;
- \_ Modem's Óptico DIGITEL; ADSL; Comunicação de Dados;

## **Experiência Profissional:**

FABIO PERINI S.P.A

Período 17/05/2016 – atual

Empresa fabricante de máquinas e serviços para conversão e empacotamento de tissue, por meio da marca Casmatic. Atuei como Técnico de Montagem Elétrica, como também nos testes primários no seguimento Perini.

## SENAI - Serviço de Aprendizagem Industrial

Período 02/02/2015 - 02/02/2016

Na unidade de Joinville atuei como professor Especialista em Eletroeletrônica, no Núcleo de Automação Industrial nas unidades curriculares de Eletrônica Básica, Eletricidade, Segurança em Eletricidade, Manutenção de Sistemas de Automação, Manutenção e Operações de SEP, Gestão da Manutenção de Sistemas Eletrônicos, Gestão da Manutenção, Manutenção Mecatrônica, Eletropneumática e Eletro hidráulica.

## **WHIRLPOOL Latin America**

Período 21/10/2013 - 04/10/2014

Empresa fabricante de eletrodomésticos. Atuei como Controlador de Manutenção, responsável pela operacionalização de Planos de Manutenção Preventiva na Área de Plásticos dos equipamentos e ferramentas, programar a parada de máquinas e equipamentos para manutenção preventiva e corretiva; elaborar gráficos e relatórios de manutenção preventivos, corretivos e melhorias.

## DRAKA COMTEQ CABOS BRASIL S.A.

Período 13/07/2009 - 13/10/2013

Empresa italiana de fundição/laminação de cobre. Empresa até 05/13 denominada como Prysmian Cabos e Sistemas do Brasil S.A. (Prysmian Group). Atuando no chão de fábrica iniciei na função de Eletroeletrônico II, passei a Eletroeletrônico I (03/2011); então em 03/2012 assumi as funções de Controlador Técnico de Manutenção.

## ALLFLEX - Sistemas de Identificação Animal

Período 02/01/2008 - 06/07/2009

Empresa francesa do ramo de injeção plástica para fabricação de seus brincos identificadores para animais. Atuei como Técnico de Manutenção Eletrônica, Elétrica e Mecânica de toda a planta fabril da unidade de Joinville.

#### STAM S.P.A. - Treviso/Itália

Período 02/01/2007 - 14/12/2007

Empresa italiana do ramo de fabricação de perfiladeiras inclui uma grande variedade de máquinas, que respondem a todas as exigências deste setor da deformação. Na Itália de 01/07 à 09/07, atuei como Eletricista Montador (quadros, painéis, bordo maquinas, testes e startup) e também Eletricista de Manutenção. No Brasil 10/07 à 12/07 com serviços burocráticos (almoxarifado, cotações).

# KRONA INDÚSTRIA de PLÁSTICOS Ltda.

Período 16/10/2006 - 12/12/2006

Empresa do ramo de fabricação de tubos e conexões de PVC; atuei com Eletricista de Manutenção; contrato temporário pela RhBrasil Serviços Temporários Ltda.

#### **OI - BRASILTELECOM S/A**

Período 12/07/2001 à 11/12/2004

Empresa de telecomunicações na Operação, Instalação e Manutenção Preventiva/Corretiva, na Planta de Transmissão em toda Região Norte de SC; atuei como Técnico em Telecomunicações Pleno. No período de 01/06/02 à 11/12/04 contratado pela Mantel Telecom Ltda. (terceirizada da OI).

#### RIGESA MEADWESTVACO DO BRASIL

Período 09/11/1998 à 02/07/2001

Empresa americana do ramo de fabricação de papel, onde atuei como Instrumentista Oficial de Manutenção – B. Pertinente à produção de papel (picadores, cozimento, preparo de massa, máquina de papel, caldeiras de biomassa e recuperação, turbo-gerador, forno de cal, tratamento de águas e efluentes, laboratórios de Qualidade).

#### **DIGITRO TECNOLOGIA LTDA**

Período 20/05/1996 à 03/11/1998

Empresa florianopolitana do ramo de facilidades em telecomunicações atuei como Técnico em Eletrônica. Na Instalação e Manutenção de Instrumentação para Centrais de Comutação Pública e Privada; Plataformas de Rede Inteligente; Sistemas Integrados de Posição de Tráfego, Sistemas Wireless Fixos e Móveis.

## **SELETRON SISTEMA ELETRÔNICOS**

Período 01/03/1995 à 25/03/1996

Empresa blumenauense do segmento de sistemas eletrônicos residências e empresariais acumulei as funções de Supervisor de Vendas e Técnico (Instalação e Manutenção Corretiva/Preventiva).

## SECONTEL - Consultoria e Comunic. de Dados Ltda.

Período 01/06/1993 à 11/11/1994

Empresa florianopolitana do ramo de teleprocessamento de dados, onde ocupei o cargo de Técnico em Processamento de Campo/Laboratório (Empresa florianopolitana do ramo de facilidades em telecomunicações). No Período de 05/94 à 11/94 como Técnico/Gerente da Filial Joinville - Projeto TELESC (BrasilTelecom S/A – OI).

#### KLABIN - Papel e Celulose Catarinense S.A.

Período 21/07/1988 à 19/04/1993

Empresa canadense/americana do ramo de fabricação de papel, onde atuei Estagiário/Trainee/Técnico em Eletrônica Pleno. Pertinente à produção de papel (picadores, cozimento, preparo de massa, máquina de papel, caldeiras de biomassa e recuperação, turbo-gerador, forno de cal, tratamento de águas e efluentes, laboratórios de Qualidade).

## Informações Adicionais:

Idiomas: Inglês: leitura e escrita – nível básico.

Italiano: leitura, fala e escrita – nível avançado.

20 de março de 2017